# 请教陈版主关于售后回租的使用权资产减值问题

提问人：filov33 时间：2020-08-25 12:45:00
陈版主您好，想请教一下，在售后回租的使用权资产中，减值测试对应的可变现净值如何考虑？比如我现在资产 1亿售出，约定 5 年租赁，每年租金2000w， 5 年后 1 元回购，在这种情况下，如何考虑其可变动净值？能否使用 5 年年金系数*2000w作为其可变性净值？

回答人：chenyiwei
“现在资产 1 亿售出，约定 5 年租赁，每年租金2000w， 5 年后 1 元回购”：在新准则下，由于并未转移资产使用权，因此只是一个单纯的融资交易，直接按照资产抵押借款处理，不改变租赁物的会计处理，不是确认使用权资产。
相应地，该资产的减值测试方法与不存在该项售后回租安排时的减值测试方法一致。